臺灣臺中地方法院刑事判決　　　　　　　　　　　九十四年度中簡上字第二五一號
　　上　訴　人　臺灣臺中地方法院檢察署檢察官
　　被　　　告　甲○○
右上訴人因被告竊盜案件，不服本院臺中簡易庭九十四年度中簡字第六七０號中華民
國九十四年三月四日第一審簡易判決（聲請案號：臺灣臺中地方法院檢察署九十四年
度速偵字第四０三號），提起上訴，及該署檢察官移
四六、四一０五、四七七五號），本院合議庭認為不宜以簡易判決處刑，改依通常程
序逕為第一審判決如左：
    主  文
原判決撤銷。
甲○○連續竊盜，處有期徒刑捌月。
    犯罪事實
一、甲○○前曾於民國九十一年間因違反毒品危害防制條例案件，經本院判處有期徒
    刑七月確定，又於九十二年間犯搶奪及詐欺罪，再為本院分別判處有期徒刑九月
    、三月確定，經定應執行刑為有期徒刑一年五月確定，入監服刑後，於九十三年
    九月二十一日假釋出獄，須至九十四年一月十三日假釋期間才屆滿。詎其於假釋
    期間未滿前，即意圖為自己不法之所有，並基於概括之犯意，連續於：
    (一)九十三年十二月二十一日下午五時三十分許，陪同友人前往台中巿南屯區○○○街十一號之六察看出租房屋時，趁機竊取房東丙○○所有之行動電話一支（
      三星廠牌、銀色、序號為000000000000000），得手後持至台
      中巿漢口路三段附近之「渡時機中古收購行」，以新台幣（下同）一千五百元
      之價格出售給該行不知情之負責人張鑫揚。
    (二)九十四年一月十五日十二時許，在台中巿漢口路三段八六巷十一號，竊取友人
      丁○○所有之行動電話一支（仁寶廠牌、型號為ＸＧ九六六、銀色、序號為0
      00000000000000），得手後於翌日（十六）日與知情之林史軒
      （由檢察官另行偵辦）至台中巿北區○○路二四二號「正大通訊行」，由林史
      軒以一千六百元之代價出質給該店內某不知情之店員，得款朋分花用。後經警
      會同林史軒於九十四年一月二十一日下午二時許，至「正大通訊行」扣得上述
      手機一支。
    (三)九十四年一月十七日晚間十時三十分許，在其友人乙○○位於台中巿北屯區○○路○段六一三號三樓之住處聊天時，趁乙○○疏未注意之際，徒手竊取乙○○所有之皮包一個（內有國民身分證、行車執照、駕駛執照及健保卡各一枚、
      信卡三張、提款卡三張及現金二百元），得手後將現金花用完畢，並保留中國
      信託商業銀行信用卡一張，其餘物品均已丟棄滅失。嗣為警循線查悉上情後，
      於九十四年一月二十日十四時三十分許，帶同警方至台中巿西區○○街二八五
      巷口起出上述乙○○所有之中國信託商業銀行信用卡一張。
    (四)九十四年一月十九日下午四時五十五分許，在台中巿北區○○路十五號前，見
      戊○○所有之車牌號碼一八三二－ＪＥ號自小客車插在車內電門上，而徒手竊
      供自己代步之用，並於翌日上午十時許，在台中縣潭子鄉○○路十三巷十號前
      ，將該車內之「日立」ＭＰ３床頭音響、回數票十張、休閒鞋一雙、零錢約一
      百元等物取出，除保留零錢供己花用外，餘均交給知情之林史軒。嗣警方先於
      九十四年一月二十日下午四時四十分許，在台中巿西屯區○○路○段與重慶路
      口，查獲廖上深（由檢察官另行偵辦）騎乘之機車置有上開「日立」ＭＰ３床
      頭音響，復經廖上深帶同於同日下午五時許至台中巿西屯區○○○街七號查獲
      林史軒，並起出上述之回數票十張、休閒鞋一雙，進而查獲上情。
二、案經台中巿警察局第六分局報請臺灣臺中地方法院檢察署檢察官偵查後聲請以簡
    易判決處刑，及該署檢察官移送併辦。
    理  由
一、右開事實業據被告甲○○於本院審理時坦承無誤，而認罪在卷。經查：
    (一)前開犯罪事實欄一之(一)部分，有被害人丙○○及證人張鑫揚於警詢時之陳述、
      被告將竊得之手機出售給不知情之張鑫揚所出具之讓渡切結書一件、被害人丙○○所失竊手機之通聯調閱查詢單一份等證據方法在卷可憑。
    (二)前開犯罪事實欄一之(二)部分，業據被害人丁○○於警詢中陳明失竊之過程，並
      經證人林史軒於警詢時證明其確有將被告所竊得之手機出質給「正大通訊行」
      而取得一千六百元，復有該支手機照片及「正大通訊行」之估價單等影本各一
      紙附卷足參。
    (三)前開犯罪事實欄一之(三)部分，除被害人乙○○於警詢時指訴與被告聊天後失竊
      皮包一個等語外，並有警方帶同被告所起出被害人所有中國信託商業銀行信用
      卡一張之正反面影本各一份，及被害人乙○○所出具之贓物認領保管單一紙附
      卷可證。
    (四)至前開犯罪事實欄一之(四)部分，則有被害人戊○○於警詢時之指訴、證人廖上
  深及林史軒於警詢時之證詞、被害人戊○○所出具之贓物認領保管單一件等在
      卷可稽。
    (五)被告於本院認罪之自白，經核前述各項證據方法後，因顯與事實相符，故亦可
      採為證據。
    (六)綜合前述，本件事證明確，被告連續竊盜之犯行，已足以認定。
二、核被告甲○○所為，係犯刑法第三百二十條第一項之竊盜罪。被告先後四次竊盜
    之犯行，時間緊接，所犯構成要件相同，顯係基於概括之犯意反覆所為，為連續
    犯，應依刑法第五十六條，從情節較重之犯罪事實欄一之(四)部分論以一罪，並加
    重其刑。原審判決僅就原聲請簡易判決處刑意旨即前開犯罪事實欄一之(三)部分對
    被告論罪科刑，雖無不合，惟未及斟酌犯罪事實欄一之(一)、(二)、(四)等部分，檢察
    官因而提起上訴，為有理由；且因檢察官移送併辦犯罪事實欄一之(一)、(二)、(四)等
    其他連續犯之犯罪事實後，本件已不適宜仍以簡易判決處刑，故應撤銷原判決，
    改依通常程序審理，並由本院逕為第一審判決。爰審酌被告本即素行不佳，於假
    釋中更故意犯罪，且連續竊取友人之財物，具有較高之可責性，並再考量其犯罪
    之動機、目的、手段、方法及坦承犯行之態度等一切情狀後，量處如主文所示之
    刑。
三、至臺灣臺中地方法院檢察署九十四年度偵字第三六四六、四一０五、四七七五號
    等移送併辦部分，雖未經起訴，惟因與本件所聲請簡易判決處刑者具有連續犯之
    裁判上一罪關係，屬同一案件，亦為起訴之效力所及，故本院併予審酌。
據上論斷，應依刑事訴訟法第四百五十五條之一第一項、第三項、第四百五十二條、
第四百五十一條之一第四項但書第二款後段、第三百六十九條第一項前段、第三百六
十四條、第二百九十九條第一項前段，刑法第五十六條、第三百二十條第一項，罰金
罰鍰提高標準條例第一條前段，判決如主文。
中      華      民      國      九十四      年      六      月    八    日
                                        審判長法  官  王鏗普
                                              法  官  唐敏寶
                                              法  官  莊深淵
右正本證明與原本無異。
如不服本判決，應於送達後十日內向本院提出上訴狀 （須附繕本），上訴於台灣高等
法院台中分院。
                                              書記官
中      華      民      國      九十四      年      六      月    八    日
附錄論罪科刑法條
刑法第三百二十條：
意圖為自己或第三人不法之所有，而竊取他人之動產者，為竊盜罪，處五年以下有期
徒刑、拘役或五百元以下罰金。
意圖為自己或第三人不法之利益，而竊佔他人之不動產者，依前項之規定處斷。
前二項之未遂犯罰之。
